{"present": {"1 Singular": {"Affirmative": "at\u00e1irgim", "Question": "an at\u00e1irgim?", "Negative": "n\u00ed at\u00e1irgim"}, "2 Singular": {"Affirmative": "at\u00e1irgeann t\u00fa", "Question": "an at\u00e1irgeann t\u00fa?", "Negative": "n\u00ed at\u00e1irgeann t\u00fa"}, "3 Singular": {"Male": {"Affirmative": "at\u00e1irgeann s\u00e9", "Question": "an at\u00e1irgeann s\u00e9?", "Negative": "n\u00ed at\u00e1irgeann s\u00e9"}, "Female": {"Affirmative": "at\u00e1irgeann s\u00ed", "Question": "an at\u00e1irgeann s\u00ed?", "Negative": "n\u00ed at\u00e1irgeann s\u00ed"}}, "1 Plural": {"Compressed": {"Affirmative": "at\u00e1irgimid", "Question": "an at\u00e1irgimid?", "Negative": "n\u00ed at\u00e1irgimid"}, "Extended": {"Affirmative": "at\u00e1irgeann muid", "Question": "an at\u00e1irgeann muid?", "Negative": "n\u00ed at\u00e1irgeann muid"}}, "2 Plural": {"Affirmative": "at\u00e1irgeann sibh", "Question": "an at\u00e1irgeann sibh?", "Negative": "n\u00ed at\u00e1irgeann sibh"}, "3 Plural": {"Affirmative": "at\u00e1irgeann siad", "Question": "an at\u00e1irgeann siad?", "Negative": "n\u00ed at\u00e1irgeann siad"}, "Passive": {"Affirmative": "at\u00e1irgtear", "Question": "an at\u00e1irgtear?", "Negative": "n\u00ed at\u00e1irgtear"}}, "future": {"1 Singular": {"Affirmative": "at\u00e1irgfidh m\u00e9", "Question": "an at\u00e1irgfidh m\u00e9?", "Negative": "n\u00ed at\u00e1irgfidh m\u00e9"}, "2 Singular": {"Affirmative": "at\u00e1irgfidh t\u00fa", "Question": "an at\u00e1irgfidh t\u00fa?", "Negative": "n\u00ed at\u00e1irgfidh t\u00fa"}, "3 Singular": {"Male": {"Affirmative": "at\u00e1irgfidh s\u00e9", "Question": "an at\u00e1irgfidh s\u00e9?", "Negative": "n\u00ed at\u00e1irgfidh s\u00e9"}, "Female": {"Affirmative": "at\u00e1irgfidh s\u00ed", "Question": "an at\u00e1irgfidh s\u00ed?", "Negative": "n\u00ed at\u00e1irgfidh s\u00ed"}}, "1 Plural": {"Compressed": {"Affirmative": "at\u00e1irgfimid", "Question": "an at\u00e1irgfimid?", "Negative": "n\u00ed at\u00e1irgfimid"}, "Extended": {"Affirmative": "at\u00e1irgfidh muid", "Question": "an at\u00e1irgfidh muid?", "Negative": "n\u00ed at\u00e1irgfidh muid"}}, "2 Plural": {"Affirmative": "at\u00e1irgfidh sibh", "Question": "an at\u00e1irgfidh sibh?", "Negative": "n\u00ed at\u00e1irgfidh sibh"}, "3 Plural": {"Affirmative": "at\u00e1irgfidh siad", "Question": "an at\u00e1irgfidh siad?", "Negative": "n\u00ed at\u00e1irgfidh siad"}, "Passive": {"Affirmative": "at\u00e1irgfear", "Question": "an at\u00e1irgfear?", "Negative": "n\u00ed at\u00e1irgfear"}}, "past": {"1 Singular": {"Affirmative": "d'at\u00e1irg m\u00e9", "Question": "ar at\u00e1irg m\u00e9?", "Negative": "n\u00edor at\u00e1irg m\u00e9"}, "2 Singular": {"Affirmative": "d'at\u00e1irg t\u00fa", "Question": "ar at\u00e1irg t\u00fa?", "Negative": "n\u00edor at\u00e1irg t\u00fa"}, "3 Singular": {"Male": {"Affirmative": "d'at\u00e1irg s\u00e9", "Question": "ar at\u00e1irg s\u00e9?", "Negative": "n\u00edor at\u00e1irg s\u00e9"}, "Female": {"Affirmative": "d'at\u00e1irg s\u00ed", "Question": "ar at\u00e1irg s\u00ed?", "Negative": "n\u00edor at\u00e1irg s\u00ed"}}, "1 Plural": {"Compressed": {"Affirmative": "d'at\u00e1irgeamar", "Question": "ar at\u00e1irgeamar?", "Negative": "n\u00edor at\u00e1irgeamar"}, "Extended": {"Affirmative": "d'at\u00e1irg muid", "Question": "ar at\u00e1irg muid?", "Negative": "n\u00edor at\u00e1irg muid"}}, "2 Plural": {"Affirmative": "d'at\u00e1irg sibh", "Question": "ar at\u00e1irg sibh?", "Negative": "n\u00edor at\u00e1irg sibh"}, "3 Plural": {"Compressed": {"Affirmative": "d'at\u00e1irg siad", "Question": "ar at\u00e1irg siad?", "Negative": "n\u00edor at\u00e1irg siad"}, "Extended": {"Affirmative": "d'at\u00e1irgeadar", "Question": "ar at\u00e1irgeadar?", "Negative": "n\u00edor at\u00e1irgeadar"}}, "Passive": {"Affirmative": "at\u00e1irgeadh", "Question": "ar at\u00e1irgeadh?", "Negative": "n\u00edor at\u00e1irgeadh"}}, "condi": {"1 Singular": {"Affirmative": "d'at\u00e1irgfinn", "Question": "an at\u00e1irgfinn?", "Negative": "n\u00ed at\u00e1irgfinn"}, "2 Singular": {"Affirmative": "d'at\u00e1irgfe\u00e1", "Question": "an at\u00e1irgfe\u00e1?", "Negative": "n\u00ed at\u00e1irgfe\u00e1"}, "3 Singular": {"Male": {"Affirmative": "d'at\u00e1irgfeadh s\u00e9", "Question": "an at\u00e1irgfeadh s\u00e9?", "Negative": "n\u00ed at\u00e1irgfeadh s\u00e9"}, "Female": {"Affirmative": "d'at\u00e1irgfeadh s\u00ed", "Question": "an at\u00e1irgfeadh s\u00ed?", "Negative": "n\u00ed at\u00e1irgfeadh s\u00ed"}}, "1 Plural": {"Compressed": {"Affirmative": "d'at\u00e1irgfimis", "Question": "an at\u00e1irgfimis?", "Negative": "n\u00ed at\u00e1irgfimis"}, "Extended": {"Affirmative": "d'at\u00e1irgfeadh muid", "Question": "an at\u00e1irgfeadh muid?", "Negative": "n\u00ed at\u00e1irgfeadh muid"}}, "2 Plural": {"Affirmative": "d'at\u00e1irgfeadh sibh", "Question": "an at\u00e1irgfeadh sibh?", "Negative": "n\u00ed at\u00e1irgfeadh sibh"}, "3 Plural": {"Compressed": {"Affirmative": "d'at\u00e1irgfid\u00eds", "Question": "an at\u00e1irgfid\u00eds?", "Negative": "n\u00ed at\u00e1irgfid\u00eds"}, "Extended": {"Affirmative": "d'at\u00e1irgfeadh siad", "Question": "an at\u00e1irgfeadh siad?", "Negative": "n\u00ed at\u00e1irgfeadh siad"}}, "Passive": {"Affirmative": "d'at\u00e1irgf\u00ed", "Question": "an at\u00e1irgf\u00ed?", "Negative": "n\u00ed at\u00e1irgf\u00ed"}}, "imper": {"1 Singular": {"Affirmative": "at\u00e1irgim!", "Negative": "n\u00e1 hat\u00e1irgim!"}, "2 Singular": {"Affirmative": "at\u00e1irg!", "Negative": "n\u00e1 hat\u00e1irg!"}, "3 Singular": {"Male": {"Affirmative": "at\u00e1irgeadh s\u00e9!", "Negative": "n\u00e1 hat\u00e1irgeadh s\u00e9!"}, "Female": {"Affirmative": "at\u00e1irgeadh s\u00ed!", "Negative": "n\u00e1 hat\u00e1irgeadh s\u00ed!"}}, "1 Plural": {"Compressed": {"Affirmative": "at\u00e1irgimis!", "Negative": "n\u00e1 hat\u00e1irgimis!"}, "Extended": {"Affirmative": "at\u00e1irgeadh muid!", "Negative": "n\u00e1 hat\u00e1irgeadh muid!"}}, "2 Plural": {"Affirmative": "at\u00e1irgig\u00ed!", "Negative": "n\u00e1 hat\u00e1irgig\u00ed!"}, "3 Plural": {"Compressed": {"Affirmative": "at\u00e1irgid\u00eds!", "Negative": "n\u00e1 hat\u00e1irgid\u00eds!"}, "Extended": {"Affirmative": "at\u00e1irgeadh siad!", "Negative": "n\u00e1 hat\u00e1irgeadh siad!"}}, "Passive": {"Affirmative": "at\u00e1irgtear!", "Negative": "n\u00e1 hat\u00e1irgtear!"}}, "pastConti": {"1 Singular": {"Affirmative": "d'at\u00e1irginn", "Question": "an at\u00e1irginn?", "Negative": "n\u00ed at\u00e1irginn"}, "2 Singular": {"Affirmative": "d'at\u00e1irgte\u00e1", "Question": "an at\u00e1irgte\u00e1?", "Negative": "n\u00ed at\u00e1irgte\u00e1"}, "3 Singular": {"Male": {"Affirmative": "d'at\u00e1irgeadh s\u00e9", "Question": "an at\u00e1irgeadh s\u00e9?", "Negative": "n\u00ed at\u00e1irgeadh s\u00e9"}, "Female": {"Affirmative": "d'at\u00e1irgeadh s\u00ed", "Question": "an at\u00e1irgeadh s\u00ed?", "Negative": "n\u00ed at\u00e1irgeadh s\u00ed"}}, "1 Plural": {"Compressed": {"Affirmative": "d'at\u00e1irgimis", "Question": "an at\u00e1irgimis?", "Negative": "n\u00ed at\u00e1irgimis"}, "Extended": {"Affirmative": "d'at\u00e1irgeadh muid", "Question": "an at\u00e1irgeadh muid?", "Negative": "n\u00ed at\u00e1irgeadh muid"}}, "2 Plural": {"Affirmative": "d'at\u00e1irgeadh sibh", "Question": "an at\u00e1irgeadh sibh?", "Negative": "n\u00ed at\u00e1irgeadh sibh"}, "3 Plural": {"Compressed": {"Affirmative": "d'at\u00e1irgid\u00eds", "Question": "an at\u00e1irgid\u00eds?", "Negative": "n\u00ed at\u00e1irgid\u00eds"}, "Extended": {"Affirmative": "d'at\u00e1irgeadh siad", "Question": "an at\u00e1irgeadh siad?", "Negative": "n\u00ed at\u00e1irgeadh siad"}}, "Passive": {"Affirmative": "d'at\u00e1irgt\u00ed", "Question": "an at\u00e1irgt\u00ed?", "Negative": "n\u00ed at\u00e1irgt\u00ed"}}, "subj": {"1 Singular": {"Affirmative": "go n-at\u00e1irge m\u00e9", "Negative": "n\u00e1r at\u00e1irge m\u00e9"}, "2 Singular": {"Affirmative": "go n-at\u00e1irge t\u00fa", "Negative": "n\u00e1r at\u00e1irge t\u00fa"}, "3 Singular": {"Male": {"Affirmative": "go n-at\u00e1irge s\u00e9", "Negative": "n\u00e1r at\u00e1irge s\u00e9"}, "Female": {"Affirmative": "go n-at\u00e1irge s\u00ed", "Negative": "n\u00e1r at\u00e1irge s\u00ed"}}, "1 Plural": {"Compressed": {"Affirmative": "go n-at\u00e1irgimid", "Negative": "n\u00e1r at\u00e1irgimid"}, "Extended": {"Affirmative": "go n-at\u00e1irge muid", "Negative": "n\u00e1r at\u00e1irge muid"}}, "2 Plural": {"Affirmative": "go n-at\u00e1irge sibh", "Negative": "n\u00e1r at\u00e1irge sibh"}, "3 Plural": {"Affirmative": "go n-at\u00e1irge siad", "Negative": "n\u00e1r at\u00e1irge siad"}, "Passive": {"Affirmative": "go n-at\u00e1irgtear", "Negative": "n\u00e1r at\u00e1irgtear"}}, "verbal noun": "at\u00e1irgeadh", "verbal adjective": "at\u00e1irgthe"}